【裁判字號】    97,訴,4341
【裁判日期】    971127
【裁判案由】    毒品危害防制條例
【裁判全文】
臺灣臺中地方法院刑事判決              97年度訴字第4341號
公  訴  人  臺灣臺中地方法院檢察署檢察官
被      告  甲○○
                    （現另案在臺灣臺中監獄執行中）
上列被告因違反毒品危害防制條例案件，經檢察官提起公訴（97
年度毒偵字第4341號）及移送併辦（97年度毒偵字第5002號），
被告於準備程序中就被訴事實為有罪之陳述，經告以簡式審判之
旨，並聽取意見後，本院合議庭裁定由受命法官獨任進行簡式審
判程序，判決如下：
    主    文
甲○○施用第一級毒品，累犯，處有期徒刑玖月。
    犯 罪 事 實
一、甲○○前於民國86年間，因違反麻醉藥品管理條例，經臺灣
    高等法院臺中分院（下稱臺中高分院）判處有期徒刑1年確
    定，又因竊盜案件經本院判處有期徒刑8月確定，2罪經定應
    執行刑為有期徒刑1年6月，復因偽造文書案件，經本院判處
    有期徒4月確定，又因搶奪案件，經本院判處有期徒刑1年10
    月確定，上開違反麻醉藥品管制條例、竊盜、偽造文書及搶
    奪案件，嗣經合併定應執行刑為有期徒刑3年6月，於90年9
    月7日假釋出監。又於91年間，因施用毒品案件，經施以強
    制戒治，並撤銷前開假釋，強制戒治部分於92年8月22日執
    行完畢，於翌日接續入監執行撤銷假釋後所餘殘刑，迄93年
    12月5日縮刑期滿執行完畢。詎仍不知悔改，復基於施用第
    一級毒品之犯意，於97年8月9日下午3、4時許，在臺中市○
    區○○街17號臺信聖經學院公廁內，以將毒品海洛因放入注
    射針筒，以注射針筒注射之方式，施用第一級毒品海洛因。
    嗣經警於上開地點見甲○○行跡可疑，上前盤查，經其同意
    採集尿液送驗結果，呈嗎啡、可待因陽性反應。復於97年8
    月10日下午1時30分許在臺中縣大里市7-11便利商店前，因
    行跡可疑，經警盤查，經其同意採集尿液送驗結果，呈嗎啡
    、可待因陽性反應。
二、案經臺中縣警察局烏日分局、臺中市警察局第三分局報告臺
    灣臺中地方法院檢察署檢察官偵查起訴及移送併案審理。
    理    由
一、上揭犯罪事實，業據被告甲○○於本院審理中坦承不諱。且
    被告為警所採集之尿液，經送驗結果呈可待因、嗎啡陽性反
    應，有委託驗尿液代號與真實姓名對照表及中山醫學大學附
    設醫院檢驗科藥物檢測中心尿液檢驗報告1紙在卷可憑。而
    海洛因施用入人體後水解還原成嗎啡，再循嗎啡之代謝方式
    排出體外，已據行政院衛生署藥物食品檢驗局（81）藥檢壹
    字第006431號函說明綦詳。核被告之自白確與事實相符，堪
    予採信。
二、被告前於因施用毒品案件，經本院裁定令入勒戒處所施以觀
    察、勒戒，嗣因認無繼續施用毒品之傾向，於92年8月22日
    執行完畢釋放後，於5年內再犯本案，依毒品危害防制條例
    第23條第2項之規定，應依法追訴處罰。本件事證明確，被
    告施用第一級毒品海洛因之犯行，洵堪認定，應依法論科。
三、另按本件檢察官移送併辦意旨書所載之犯罪時、地，雖與起
    訴書所載犯罪時、地有間，經查，本件檢察官移送併辦部分
    ，係依據被告於97年8月9日經臺中市警察局第三分局採集尿
    液送驗，檢驗結果呈可待因（8680ng/ml）、嗎啡（43307ng
    /ml）陽性反應後，經該局報告檢察官偵辦；而檢察官起訴
    部分，係依據被告於97年8月10日經臺中縣警察局烏日分局
    採集尿液，送驗結果呈可待因（474ng/ml）、嗎啡（2452ng
    /ml）陽性反應後，由臺中縣警察局烏日分局報告檢察官偵
    辦；據被告於烏日分局97年8月28日製作筆錄時，亦坦承係
    在97年8月9日下午3時至4時許施用海洛因，未曾供承於97年
    8月8日有施用海洛因之事實，核與其在本院所述相符。再者
    臺中縣警察局烏日分局報告偵辦所據者，係被告97年8月10
    日送驗之尿液檢驗報告，係在臺中市警察局第三分局97年8
    月9日送驗之後，可知臺中縣警察局烏日分局報告檢察官偵
    辦之被告犯罪事實，應屬被告於97年8月9日下午3時至4時施
    用第一級毒品海洛因之事實無訛，本件起訴書所載被告犯罪
    時、地，應屬誤植，且經檢察官以移送併辦意旨書載明，移
    送併辦部分係與起訴部分為同一案件。既以檢察官以97年度
    毒偵5002號移送併辦部分應與本件起訴事實屬同一案件，自
    屬本院審理之範圍，併此敘明。
四、按海洛因為毒品危害防制條例第2條第2項第1款所定之第一
    級毒品，核被告所為，係犯同條例第10條第1項之施用第一
    級毒品罪。其因施用所持有海洛因之低度行為為施用之高度
    行為所吸收，不另論罪。被告前於86年間，因違反麻醉藥品
    管理條例，臺中高分院判處有期徒刑1年確定，又因竊盜案
    件經本院判處有期徒刑8月確定，2罪經定應執行刑為有期徒
    刑1年6月，復因偽造文書案件，經本院判處有期徒4月確定
    ，又因搶奪案件，經本院判處有期徒刑1年10月確定，上開
    違反麻醉藥品管制條例、竊盜、偽造文書及搶奪案件，嗣經
    合併定應執行刑為有期徒刑3年6月，於90年9月7日假釋出監
    。又於91年間，因施用毒品案件，經施以強制戒治，並撤銷
    前開假釋，強制戒治部分於92年8月22日執行完畢，於翌日
    接續入監執行撤銷假釋後所餘殘刑，迄93年12月5日縮刑期
    滿執行完畢之事實，有臺灣高等法院被告前案紀錄表附於本
    院卷可按，其前受有期徒刑之執行完畢，5年以內故意再犯
    本件有期徒刑以上之罪，為累犯，依刑法第47條第1項，加
    重其刑。爰審酌被告施用毒品，於前次強制戒治後，仍施用
    不輟，無視於毒品對於自身健康之戕害及國家對於杜絕毒品
    犯罪之禁令，不知戒除惡習，自應予相當之非難，惟念及被
    告坦承犯行，犯後態度尚稱良好，其施用毒品並無危害他人
    及其犯罪之動機、手段及目的等一切情狀，量處如主文所示
    之刑，以示懲儆。又關於本件起訴書所載扣得注射針筒1支
    等情，經本院詢問臺中縣警察局烏日分局有關本件扣案情形
    ，經該局回覆本件被告施用毒品案件，並無扣得注射針筒1
    支，有附本院卷之公務電話紀錄表可按，復查無其他證據可
    資證明本件確有查獲注射針筒等情，爰不另為沒收之諭知，
    併此說明。
五、據上論斷，應依刑事訴訟法第273條之1第1項、第299條第1
    項前段，毒品危害防制條例第10條第1項，刑法第11條前段
    、第47條第1項，判決如主文。
本案經檢察官乙○○到庭執行職務。
中    華    民    國    97    年    11    月    27    日
                  刑事第十四庭  法  官  李慧瑜
上正本證明與原本無異。
如不服本判決，應於收受送達後10日內向本院提出上訴書狀（應
敘述具體理由並附繕本）。
上訴書狀如未敘述理由，應於上訴期間屆滿後20日內補提理由書
於本院。
                                書記官  陳青瑜
中    華    民    國    97    年    11    月    27    日
附錄論罪科刑法條
毒品危害防制條例第10條
施用第一級毒品者，處 6 月以上 5 年以下有期徒刑。
施用第二級毒品者，處 3 年以下有期徒刑。


司法院資訊處製作；財團法人民間司法改革基金會備份。
